# 安全生产费的计提依据

提问人：lxch119 时间：2012-10-26 14:46:29
回复 junfeng1986 的帖子
根据财企【 2006 】 478 号文第八条的规定：
第八条 建筑施工企业以建筑安装工程造价为计提依据。各工程类别安全费用提取标准如下： （一）房屋建筑工程、矿山工程为2.0%； （二）电力工程、水利水电工程、铁路工程为1.5%； （三）市政公用工程、冶炼工程、机电安装工程、化工石油工程、港口与航道工程、公路工程、通信工程为1.0%。 建筑施工企业提取的安全费用列入工程造价，在竞标时，不得删减。国家对基本建设投资概算另有规定的，从其规定。 总包单位应当将安全费用按比例直接支付分包单位，分包单位不再重复提取。

回答人：chenyiwei
这个文件已被财企[2012]16号文所取代，应引用新的规定。

提问人：cq2009hua 时间：2014-05-12 21:37:39
计提的安全费可否税前列支？

回答人：chenyiwei
不可以。实际使用时方可税前列支（形成资产的，只能以折旧方式税前列支）。参考国家税务总局公告 2011 年第 26 号。

提问人：奇奇老大 时间：2016-06-02 16:13:14
计提安全生产费用的分录是这样吗， 　　借：利润分配--提取专项储备 　　　贷：盈余公积--专项储备

回答人：chenyiwei
不是。 2009 年以后是借：生产成本或制造费用等，贷：专项储备。